【裁判字號】    92,易,2133
【裁判日期】    921127
【裁判案由】    違反商標法
【裁判全文】
臺灣高雄地方法院刑事判決                 九十二年度易字第二一三三號
    公  訴  人  臺灣高雄地方法院檢察署檢察官
    被      告  甲○○
右列被告因違反商標法案件，經檢察官聲請以簡易判決處刑（民國九十二年度偵字第
五一一一號），本院認為不適合逕以簡易判決處刑，改依通常程序審理後，判決如左
：
    主  文
甲○○明知為於同一商品，使用相同於他人註冊商標之圖樣之商品而販賣，處拘役參
拾日，如易科罰金，以參佰元折算壹日。扣案之仿冒「ＭＡＧＩＣ  ＨＡＩＲ」商標
之理髮刀壹支沒收。
    事  實
一、甲○○係設於高雄縣鳳山市○○街一一０號「榕芝華股份有限公司」（以下稱榕
    芝華公司）之負責人，明知「ＭＡＧＩＣ  ＨＡＩＲ」商標圖樣，係優全國際股
    份有限公司（以下稱優全公司）向我國經濟部智慧財產局申請註冊登記，而取得
    於專用期間（民國（下同）九十一年十一月十七日起至一百零一年十一月十五日
    止）內使用於理髮刀、刮鬍刀、剃刀、剃刀盒、髮捲棒、理容用剪刀、指甲刀、
    修指甲挫、刮鬍刀片等指定商品之商標專用權。仍意圖營利，明知其陳列在上開
    榕芝華公司內陳列架上之理髮刀係擅自於同一商品使用相同於上開註冊商標圖樣
    之商品，竟於九十二年一月九日，在上開公司以新台幣（以下同）三百五十元之
    價格，販賣予不特定之人。嗣經優全公司聲請員警持本院核發之搜索票依法搜索
    而查獲，並扣得仿冒「ＭＡＧＩＣ  ＨＡＩＲ」商標之理髮刀一支。
二、案經高雄縣政府警察局鳳山分局報請臺灣高雄地方法院檢察署檢察官偵查後聲請
    簡易判決處刑，經本院裁定改依通常程序審理。
    理  由
一、訊據被告坦承於前揭時地販賣理髮刀之事實，然矢口否認有何違反商標法之犯行
    ，辯稱：該理髮刀係前房客所留下，有交代會計不可賣出云云，然查：被告既將
    前揭仿冒商標之理髮刀陳列在公司販賣架上，自有予以販賣之意，若非被告所有
    之物，豈會將該物品公然陳列販售？被告所辯與一般事理已有不合，況且如告訴
    代理人姜字謙所稱該理髮刀之設計目的及使用性質係設計師個人使用物品（見本
    院九十二年十一月二十日審判筆錄），豈會任意棄置於租屋地點，是被告所辯，
    顯係卸責之詞，不足採信。此外，復有扣案之理髮刀一把可稽及被告不爭執為真
    實之出貨單（附警訊卷告訴狀證物三第一頁）、商標註冊證、查獲現場相片為證
    ，是本件事證明確，被告犯行堪以認定。
二、核被告甲○○所為，係犯商標法第六十三條之明知為於同一商品使用相同於他人
    註冊商標之圖樣之商品而販賣罪，其意圖販賣而陳列之行為，係販賣行為之前階
    段行為，不另論罪。爰審酌被告為牟一己私利，無視他人花費時間、精力、金錢
    所建立之商品形象，任意侵害他人商標專用權，惡性非輕，惟念及犯罪所生危害
    尚輕等一切情狀，量處如主文所示之刑，並諭知易科罰金之折算標準。扣案之仿
    冒「ＭＡＧＩＣ  ＨＡＩＲ」商標之理髮刀一支，為被告所有販賣、陳列之商品
    ，應依商標法第六十四條規定，宣告沒收。至於其他扣案之價目表四張、經銷商
    應收帳簿一本及直營商應收帳簿一本等物品，並非供販賣、陳列之商品，而係公
    訴人提供認定被告犯罪之物證，聲請人亦未聲請本院沒收，爰不宣告沒收，附此
    敘明。
三、至於公訴人援引證人姜字謙於偵查中證言以證明被告有另於九十一年十一月十五
    日為販賣行為，然查證人姜字謙於九十二年三月二十五日偵訊時係證稱：「九十
    一年九月份，我在台北基隆某經銷商處拿到三支仿冒的刀子，是做為樣品」等語
    （見92偵5111號卷第七頁背面），準此，縱認證人自經銷商處所拿得之仿冒理髮
    刀係被告所售出，其時間點與公訴人所述九十一年十一月十五日不符，況且本件
    被告僅坦承於九十二年一月九日售出本件扣案之仿冒理髮刀，經員警搜索結果亦
    未發現有其他仿冒商品，本件僅有扣案經銷商應收帳簿內有於九十一年十一月十
    五日賣出四支魔法刀之記載，至於該記載之魔法刀是否為仿冒商品，業經被告甲
    ○○及銷售人員梁家榮於警訊時否認，此外並無其他證據足以認定，是本件不宜
    認定被告有另於九十一年十一月十五日販賣仿冒商品之犯行，然公訴意旨認此部
    分與本院前揭論罪科刑部分有連續犯之裁判上一罪關係，爰不另為無罪之諭知。
    又告訴人固係以蒐集證據之意向被告買得扣案之仿冒理髮刀，然此係告訴人買受
    之動機，其當時確有購買該仿冒理髮刀之真意，僅做為證物使用而已，尚難據此
    認定告訴人無購買之意而認定被告僅成立意圖販賣而陳列之行為，附此敘明。
四、依刑事訴訟法第四百五十一條之一第四項但書第一款、第四百五十二條、第二百
    九十九條第一項前段，商標法第六十三條、第六十四條，刑法第十一條、第四十
    一條第一項前段，罰金罰鍰提高標準條例第二條，判決如主文。
本案經檢察官乙○○到庭執行職務。
中      華      民      國    九十二    年     十一     月    二十七    日
                                臺灣高雄地方法院刑事第十庭
                                        審判長法  官    孫啟強
                                              法  官    張茹棻
                                              法  官    楊智守
右正本證明與原本無異。
如不服本判決，應於判決送達後十日內，向本院提出上訴狀。
                                              書記官    王美玲
中    華    民    國      九十二      年      十一    月    二十七      日
附錄法條：
商標法第六十二條
意圖欺騙他人，有左列情事之一者，處三年以下有期徒刑、拘役或科或併
科新臺幣二十萬元以下罰金：
一  於同一商品或類似商品，使用相同或近似於他人註冊商標之圖樣者。
二  於有關同一商品或類似商品之廣告、標帖、說明書、價目表或其他文
    書，附加相同或近似於他人註冊商標圖樣而陳列或散布者。
商標法第六十三條
明知為前條商品而販賣、意圖販賣而陳列、輸出或輸入者，處一年以下有
期徒刑、拘役或科或併科新臺幣五萬元以下罰金。


司法院資訊處製作；財團法人民間司法改革基金會備份。
